# “请教陈版，“其他流动资产”、“债权投资”或“一年内到期的非流动资产”的具体 l...

提问人：zijun0129 时间：2019-08-03 14:51:18
准则规定，“债权投资” 行项目，反映资产负债表日企业以摊余成本计量的长期债权投资的期末账面价值。该项目应根据 “债权投资” 科目的相关明细科目期末余额，减去 “债权投资减值准备”科目中相关减值准备的期末余额后的金额分析填列。自资产负债表日起一年内到期的长期债权投资的期末账面价值，在 “一年内到期的非流动资产” 行项目反映。企业购入的以摊余成本计量的一年内到期的债权投资的期末账面价值，在“其他流动资产”行项目反映。
请教陈版，什么时候列报为债权投资，什么时候列报为其他流动资产/一年内到期的非流动资产？

回答人：chenyiwei
不考虑其他因素，仅考虑期限，在预计将持有至到期的情况下：
1 、初始期限超过一年，且截至资产负债表日的剩余期限也超过一年的，列报为 “债权投资”；
2 、初始期限超过一年，但截至资产负债表日的剩余期限不超过一年的，列报为 “一年内到期的非流动资产”；
3 、初始期限不超过一年的，列报为 “其他流动资产”。
如果双方或一方有续约选择权的，则按照《企业会计准则第 30 号——财务报表列报（ 2014 年修订）》的相关规定判断其流动性和所属报表项目。

提问人：hotung 时间：2019-10-10 09:15:25
请教下陈版，长期应收款和债权投资有什么区别？比如，替他人代垫款项，同时会根据资金占用期收取资金占用费，这种算债权投资还是应收款项？

回答人：chenyiwei
两者在合同现金流量特征方面无区别。习惯上根据形成来源、有无活跃市场、持有目的等来区分。

提问人：hotung 时间：2019-10-11 18:49:33
再请教下陈版，对于非金融企业收取的垫款资金占用费或垫款服务费，是否可以算利息收入？还是算佣金收入？

回答人：chenyiwei
属于利息收入。